【裁判字號】    97,家聲,258
【裁判日期】    970717
【裁判案由】    認可判決書
【裁判全文】
臺灣桃園地方法院民事裁定             97年度家聲字第258號
聲  請  人  甲○○
相  對  人  乙○○
                        號
上列當事人間請求認可判決書事件，本院裁定如下：
    主    文
大陸地區福建省福清市人民法院（2007）融民初字第732 號民事
判決應予認可。
程序費用由相對人負擔。
    理    由
一、本件聲請意旨略以：聲請人為大陸地區人民，與台灣地區人
    民之相對人於民國92年9 月16日結婚，後於96年7 月19日經
    大陸福建省福清市人民法院（下稱福清市人民法院）判決准
    予聲請人與相對人離婚，並於96年11月11日確定在案，相對
    人於該離婚訴訟開庭前均有受該法院傳票之送達，對該判決
    亦未聲明不服，該判決並經大陸福建省福清市公證處（下稱
    福清市公證處）公證，且經財團法人海峽交流基金會（下稱
    海基會）認證在案，為此爰依台灣地區與大陸地區人民關係
    條例第74條第1 項規定，聲請鈞院裁定認可，以憑辦理離婚
    登記等語。
二、按在大陸地區作成之民事確定裁判，不違背臺灣地區公共秩
    序或善良風俗者，得聲請法院裁定認可，臺灣地區與大陸地
    區人民關係條例第74條第1 項定有明文。
三、查本件聲請人主張之事實，業據聲請人提出與其所述相符之
    戶籍謄本、海基會證明、福清市公證處公證書、福清市人民
    法院（2007）融民初字第732 號民事判決、生效證明書、委
    託書等件為證，自堪信為真實。本院審核前開判決係以：「
    原（即聲請人）、被告（即相對人）經人介紹相識，於92年
    9 月16日在福州市民政局辦理結婚登記手續，婚后被告就返
    回台灣省。原告于92年12月13日赴台灣探親，后于95年12月
    15日回大陸福清。本院認為，原告甲○○與被告乙○○缺乏
    婚姻感情基礎，草率登記結婚，婚后雙方未能建立夫妻感情
    ，且雙方已失去聯繫，夫妻關係名存實亡，現原告請求離婚
    ，符合有關法律規定，應予准許。：：：依照《中華人民民
    事訴訟法》第23條第2 項、第84條、第130 條和《中華人民
    共和國婚姻法》第32條第2 款、第3 款第5 項、第39條第1
    款之規定，判決如下：一准許原告甲○○與被告乙○○離婚
    。二夫妻共同財產皮箱1 個（價值人民幣500 元）歸原告甲
    ○○所有。」為理由，足認為已構成我國民法第1052條第2
    項規定難以維持婚姻之重大事由，而得請求判決離婚，其判
    決尚不違背台灣地區公共秩序或善良風俗，於法核無不合，
    應予准許。
四、依非訟事件法第21條第2 項前段、民事訴訟法第95條、第78
    條，裁定如主文。
中    華    民    國    97    年    7     月    17    日
                  家事法庭法  官  林雯娟
以上正本係照原本作成
如對本裁定抗告須於裁定送達後10日內向本院提出抗告狀
中    華    民    國    97    年    7     月    17    日
                          書記官  楊慧伶


司法院資訊處製作；財團法人民間司法改革基金會備份。
